【裁判字號】    97,抗,511
【裁判日期】    970522
【裁判案由】    聲請撤銷緩刑
【裁判全文】
臺灣高等法院刑事裁定                   97年度抗字第511號
受  刑  人
即  抗告人  甲○○
上列抗告人因聲請撤銷緩刑案件，不服臺灣臺北地方法院中華民
國97年4月9日裁定（97年度撤緩字第36號），提起抗告，本院裁
定如下：
    主  文
抗告駁回。
    理  由
一、本件抗告意旨略以：抗告人年輕時罹患癲癇症，無法從事安
    定工作為謀生之計，從事資源回收二手衣物等工作，無能力
    辨識二手名牌包包，致犯商標法案件，現已深自後悔，放棄
    買賣二手皮包業，期能體恤其已改過向善，維持緩刑宣告云
    云。
二、經查：
  (一)按受緩刑之宣告，而有下列情形之一，足認原宣告之緩刑難
    收其預期效果，而有執行刑罰之必要者，得撤銷其宣告：二
    緩刑期內因故意犯他罪，而在緩刑期內受得易科罰金之有期
    徒刑、拘役或罰金之宣告確定者，刑法第七十五條之一第一
    項第二款定有明文。
  (二)受刑人甲○○因違反商標法案件，前經臺灣士林地方法院於
    民國九十五年三月三十一日以九十五年度簡字第四八八號刑
    事簡易判決判處拘役四十日，如易科罰金，以銀元三百元折
    算一日，緩刑三年，九十五年七月三日確定在案。詎受刑人
    於受上開緩刑宣告後，復因於緩刑期內故意違反商標法案件
    ，經臺灣臺北地方法院於九十六年十二月三十一日以九十六
    年度簡字第三四五七號刑事簡易判決判處有期徒刑二月，如
    易科罰金，以新臺幣一千元折算一日，九十七年二月四日確
    定在案，此有本院被告前案紀錄表、臺灣士林地方法院及臺
    灣臺北地方法院上開刑事簡易判決各一份在卷可稽。
  (三)受刑人前案既因違反商標法案件經判處拘役四十日，如易科
    罰金，以銀元三百元折算一日，並宣告緩刑三年在案，宣告
    緩刑本即含有鼓勵悔改之心，然其卻於緩刑期內再度擺攤販
    售仿冒商標貨品，違反商標法案件，顯見其未具悔改之心，
    仍心存僥倖，挑戰公權力，足認原宣告之緩刑難收其預期效
    果，而有執行刑罰之必要。是原裁定認檢察官之聲請，核無
    不合，而依刑法第七十五條之一第一項第二款之規定，裁定
    受刑人前開緩刑之宣告應予撤銷，經核並無違誤。
  (四)抗告人徒以身罹癲癇症，自認已改過向善，請求維持原緩刑
    之宣告云云，尚難改變緩刑宣告已難收其預期效果，有執行
    刑罰之必要之認定。本件抗告，並無理由，應予駁回。
三、據上論結，應依刑事訴訟法第412條，裁定如主文。
中    華    民    國    97    年    5     月    22    日
                  刑事第十庭    審判長法  官 楊炳禎
                                      法  官 陳博志
                                      法  官 李春地
以上正本證明與原本無異。
不得再抗告。
                                      書記官 蘇秋
中    華    民    國    97    年    5     月    22    日


司法院資訊處製作；財團法人民間司法改革基金會備份。
